Coordonnées

Nkomkana, Yaoundé, Cameroun 693-12-22-42 (Work) josias.siyap@gmail.com

www.linkedin.com/in/noé-josiassiyap-0b5098223 (LinkedIn)

Principales compétences

Partitionnement de données NumPy Pandas

Languages

Français (Native or Bilingual)
Anglais (Native or Bilingual)

Noé Josias Siyap

--Master student in Data Science||Data Scientist || Data Analyst || Machine Learning

Yaoundé, Région du Centre, Cameroun

Résumé

SIYAP NKWAYEP Noé Josias 237-693-122242 Nkomkana, Yaoundé, Cameroun

Je pense que mon expérience en data sciences et ma capacité à travailler en équipe me permettront d'apporter une contribution significative à votre entreprise, De plus je suis toujours prêt à apprendre et à me développer pour répondre aux exigences des entreprise pour lesquelles je travaillerais.

LANGUE

Français

Excellent à l'écrit et à l'oral.

Anglais

Excellent à l'écrit et a l'oral.

Expérience

Hiperdas

Scientifique des données septembre 2022 - Present (2 ans 1 mois)

Cameroun

Analyser les données

Visualisez les données

Déduire un comportement des données

Construire des modèles pour faire des prédiction sur les données

Evaluez la pertinence des prédiction obtenues

Dr. Makembr Fritz

Professional internship in Data Sciences

Page 1 of 3

septembre 2021 - juillet 2022 (11 mois)

Cameroun

Creation of a website with an integrated classification algorithm (Naïve Bayes) for document classification:

- Extraction des données (En utilisant du web scrapping) indépendamment de la source ou du volume;
- · Nettoyage, annotation, compréhension des données ;
- Traiter les données à l'aide de méthodes statistiques ;
- Analyser les données pour les transformer en informations qui peuvent aider à la prise de décision ;
- Création d'un modèle de classification en utilisant l'algorithme de Naïve-Bayes;
- Intégrer ce modèle au site web.

WiCo NetLab Data Analyst juillet 2021 - septembre 2021 (3 mois) Yaoundé, Cameroun

Les données pour une transformation digitale

- Collecter, nettoyer, formater les données en utilisant python grâce au librairie comme Numpy et Pandas;
- Analyser les données pour en extraire des tendances et des insignes qui peuvent aider à la prise de décision ;
- Créer des tableaux de bord avec Power BI et des rapports pour communiquer les résultats aux parties prenantes ;
- Elaborer des critères de segmentation afin d'étudier au mieux les chiffres grâce au clustering (K-means) ;
- Collabore avec la direction pour définir les priorités des besoins de l'entreprise ainsi que les exigences en matière d'informations lors des meeting en respectant la méthodologie Scrum ;
- Interpréter les données, analyser les résultats en se basant sur des techniques statistiques et générer des rapports en continu.
- Automatisation des rapports statistique avec des visualisations a l'appui en utilisant python

TOGETTECH
Data Science Intern

juillet 2021 - septembre 2021 (3 mois)

Yaoundé, Cameroun

Création d'un modèle de recommandation pour une plateforme de E-learning

- Ce projet était pour une plateforme de E-Learning ;
- Identifier, analyser et interpréter les tendances ou les schémas au sein d'ensemble de données concernant les profils des candidats en Utilisant R ;
- Nous avons fait une recommandation baser sur le contenu du cours et du profil des utilisateurs;
- Créer et maintenir la base de données, avec 2 tables (contenu et profil) dans le cadre de ce projet;
- On a utilisé la similarité cosinus pour faire des recommandations ;
- Communiquer les différents résultats obtenus avec les membres de mon équipe de manière verbal, écrite et aussi via des présentation power point.

Formation

Fitech Live

Certificat de Qualification Professionel, Data Sciences · (février 2024 - septembre 2024)

Université de Yaoundé 1 /University of Yaoundé 1 Licence en informatique / Bsc Data Sciences, Data Science · (2021)